【裁判字號】    95,訴,4829
【裁判日期】    950613
【裁判案由】    清償借款
【裁判全文】
臺灣臺北地方法院民事判決              95年度訴字第4829號
原      告  國泰世華商業銀行股份有限公司
法定代理人  乙○○
訴訟代理人  甲○○
            丁○○
被      告  丙○○
上列當事人間請求清償債務事件，本院於民國九十五年五月三十
日言詞辯論終結，判決如下：
    主  文
被告應給付原告新台幣伍拾陸萬柒仟肆佰玖拾貳元，及其中新台
幣伍拾貳萬仟伍佰拾捌元部分，自民國九十五年二月二十二
日起至清償日止，按週年利率百分之十九點七計算之利息。
訴訟費用由被告負擔。
    事實及理由
一、程序方面：
  (一)原告原名稱為世華商業銀行股份有限公司，嗣於民國九十二
    年六月二十六經財政部核准，與國泰商業銀行股份有限公司
    （下稱國泰銀行）合併，原告為存續公司，國泰銀行為消滅
    公司，並於九十二年十月二十七日變更名稱為國泰世華商業
    銀行股份有限公司；又國泰銀行原名稱為匯通商業銀行股份
    有限公司，為九十一年六月三日變更名稱，有財政部九十二
    年六月二十六日台財融(二)字第○九二○○二八七九四號函、
    原告公司變更登記表在卷可稽。
  (二)按關於由一定法律關係而生之訴訟，當事人得以合意定第一
    審管轄法院，民事訴訟法第二十五條第一項定有明文。兩造
    於約定條款第二十六條、簡易通信貸款契約書第十三條約定
    本院為第一審管轄法院，核無不合。
二、原告主張：(一)被告於民國九十二年七月八日，向原告領得0
    000000000000000號MASTER信用卡使用，依
    約被告即得於特約商店記帳消費，但應於當期繳款截止日前
    向原告清償，或以循環信用方式繳付最低應繳金額，逾期依
    信用卡約定條款第十五、二十一、二十二之約定，除喪失期
    限利益外，應另行給付原告按週年利率百分之十九點七計算
    之利息，迄九十五年二月二十一日止，此部分尚餘帳款新臺
    幣（下同）七千三百七十八元，其中本金為七千一百十八元
    。(二)被告於九十二年七月九日以代償卡代付其於慶豐業銀行
    之信用卡欠款，就該代償部分之利息及費用，計收方式係以
    代償後，前二十四個月按月計收代償餘額百分之一點一計算
    之手續費，第二十五個月起，則以週年利率百分之十九點七
    計算利息，截至九十五年二月二十一日止，尚欠十三萬三千
    五百零九元。(三)另被告於九十三年八月二日與原告成立簡易
    通信貸款契約，向原告貸款二十一萬元，約定分三十六期清
    償；嗣於九十四年五月十三日被告復與原告成立簡易通信貸
    款契約，向原告貸款二十一萬元，約定分三十六期清償，利
    息均按週年利率百分之十八點五計算，並依年金法按月計付
    本息，併入信用卡帳單中與信用卡消費帳款一同繳納。依約
    定條款第一條之約定，如未依約於繳款期限前繳款或未繳足
    月付金時，原告得將未繳金額之本金部分，或經原告主張視
    為到期之本金部分，按信用卡循環利率（週年利率百分之十
    九點七）計算之利息。依約定條款第四、五條之約定，倘為
    延遲繳款經原告主張暫停被告信用卡之權利時，除喪失期限
    利益，視同全部到期。，迄九十五年二月二十一日止，尚分
    別欠二十一萬二千四百七十四元（其中本金十九萬六千五百
    三十九元）、二十一萬四千一百三十一元（其中本金十九萬
    六千五百七十三元）未按期繳付。被告至九十五年二月二十
    一日止，帳款尚欠五十六萬七千四百九十二元（含信用卡帳
    款金額為七千三百七十八元，簡易通信貸款帳款金額四十二
    萬六千六百零五元，及代償金額十三萬三千五百零九元），
    未依約清償，為此提起本件訴訟。並聲明：如主文所示。
三、被告對於原告請求之金額不爭執，惟辯稱：有很多人催討，
    不知道是真是假，且原告已接受協商，但尚未簽約云云。並
    聲明：原告之訴駁回。
四、本件原告主張之事實，已據其提出信用卡申請書、信用卡約
    定條款、代償卡申請書、代償卡約定條款、簡易通信貸款申
    請書、簡易通信貸款約定條款影本各乙份等件為證，核屬相
    符，且為被告所不爭執，堪信為真實。被告雖辯稱原告已接
    受協商，但尚未簽約云云，然原告主張成立協商須簽約，惟
    兩造尚未簽約，協商尚未成立，亦被告所不爭執，是被告所
    辯不足採。至原告如何向被告催討，於本件請求有無理由無
    涉。
五、綜上所述，原告依兩造之前揭契約關係，請求被告給付五十
    六萬七千四百九十二元，及其中五十二萬三千五百三十八元
    部分，自九十五年二月二十二日起至清償日止，按週年利率
    百分之十九點七計算之利息，為有理由，應予准許。
六、據上論結，本件原告之訴為有理由，依民事訴訟法第七十八
    條，判決如主文。
中    華    民    國    95    年    6     月    13    日
                  民事第六庭    法  官  吳光釗
以上正本係照原本作成
如對本判決上訴，須於判決送達後20日內向本院提出上訴狀
中    華    民    國    95    年    6     月    13    日
                                書記官  陳素卿


司法院資訊處製作；財團法人民間司法改革基金會備份。
